# 收到因自然灾害而报废固定资产的保险赔偿款，属于投资活动产生的现金流吗

提问人：原来你就在这里 时间：2016-10-06 10:45:29
请问各位老师： 收到因自然灾害而报废固定资产的保险赔偿款，属于投资活动产生的现金流吗？ 投资活动是指长期资产的购建和处置，不包括现金等价物范围内的投资及其处置。 这里虽然提到了固定资产，但我觉得应该归类为经营活动。 各位老师怎么看啊？

回答人：chenyiwei
可以作为投资活动现金流量处理。因为在收到保险赔款之后，损余物资应交给保险公司处置，也就相当于是固定资产处置了。